【裁判字號】    98,抗,5
【裁判日期】    980213
【裁判案由】    給付票款強制執行
【裁判全文】
臺灣高等法院臺中分院民事裁定             98年度抗字第5號
    抗  告  人  乙○○
上列抗告人與相對人甲○○間，因請求給付票款事件，對於民國
97年11月26日臺灣臺中地方法院97年度執字第90544 號所為裁定
，提起抗告，本院裁定如下：
      主  文
抗告駁回。
抗告訴訟費用由抗告人負擔。
    理  由
一、本件抗告人與相對人等請求給付票款事件，因抗告人未於期
    間內補正本票原本，原法院認其聲請即非適法，乃駁回抗告
    人所為強制執行之聲請。抗告人不服原法院所為駁回其強制
    執行聲請之裁定，提起抗告，其抗告意旨略以：補正本票原
    本之期間僅有五日，因工作期間太長，無法排休且無法請假
    ，於12月1日收到強制執行聲請駁回，12月2日排休，到法院
    了解，始提出抗告，爰請求原裁定廢棄，以維權益云云。
二、按票據係完全的有價證券，即表彰具有財產價值之私權的證
    券，其權利之發生、移轉或行使，均與票據占有不可分離之
    關係，執有票據，始得主張該票據上所表彰之權利。故主張
    票據債權之人，應執有票據始可，如其未執有票據，不問其
    原因為何，均不得主張該票據權利（最高法院82年度台上字
    第2619號裁判參照）。縱然以票據取得執行名義，因清償、
    轉讓或其他原因喪失票據之占有，無法或拒絕提出於執行法
    院，即屬法定要件之欠缺，是以本票准許強制執行之裁定為
    執行名義聲請強制執行者，除應提出裁定正本及該裁定已合
    法送達於債務人之證明外，並應提出該本票，以證明聲請人
    係執票人而得行使票據權利，不得僅以該執行名義聲請強制
    執行。因此凡行使票據上權利，不論係聲請強制執行或於執
    行終結領取分配款時，均必須占有票據以提示之方式行使，
    此乃票據本身之性質使然，無關乎執行法院是否得為實體審
    查（臺灣高等法院94年抗字第2104號民事裁判參照）。又本
    票准許強制執行之裁定，係強制執行法第4 條第1項第6款之
    執行名義，屬非訟事件程序（非訟事件法第194 條）。法院
    之裁定並無確定實體法律關係之效力。參酌本票具提示性及
    繳回性，執票人行使追索權時，仍需提示票據始能行使權利
    。本票執票人聲請裁定准許強制執行，亦係其行使追索權方
    式之一，從強制執行在滿足債權人私法上請求權之觀點，其
    聲請強制執行時，自仍需提出本票原本於執行法院，以證明
    其係執票人而得以行使追索權（最高法院95年台簡上字第26
    號民事裁判參照）。
三、綜上說明，本票執票人須提示本票原本始能行使追索權，則
    其進而聲請強制執行時，自須提出本票原本連同法院准許強
    制執行之裁定及該裁定已合法送達於債務人之證明於執行法
    院，以證明其係執票人而得以行使追索權。本件抗告人聲請
    強制執行，未據提出本票原本，原法院於97年11月12日通知
    抗告人於送達後5 日內補正本票原本，該通知業於97年11月
    17日送達，有送達證書附卷可稽。惟抗告人逾期仍未補正，
    則原法院以其聲請即非適法，予以裁定駁回，於法即無違誤
    。抗告意旨以其不及提出為由，指摘原裁定不當，求予廢棄
    為無理由，其抗告應予駁回。
四、據上論結，本件抗告為無理由，依強制執行法第30條第1項
    、民事訴訟法第495條之1第1項、第449條第1項、第95條、
    第78條，裁定如主文。
中    華    民    國    98    年    2     月    13    日
                  民事第五庭    審判長法  官  林陳松
                                      法  官  王重吉
                                      法  官  古金男
以上正本係照原本作成。
不得再抗告。
                                      書記官  詹錫朋
中    華    民    國    98    年    2     月    13    日
                                                      Ｍ


司法院資訊處製作；財團法人民間司法改革基金會備份。
